臺灣臺中地方法院刑事判決　　　　　　100年度簡上字第413號
上　訴　人　陳盈全
即　被　告
上上訴人因家庭暴力防治法之傷害案件，不服臺灣臺中地方法院
簡易庭100年度中簡字第1832號中華民國100年8月22日第一審簡
易判決（聲請案號：臺灣臺中地方法院檢察署99年度偵字第2782
5號），提起上訴，本院判決如下：
    主    文
上訴駁回。
    犯罪事實及理由
一、本案經本院合議庭審理結果，認第一審簡易判決認事用法及
    量刑均無不當，應予維持，並引用第一審判決書記載之犯罪
    事實及理由（如附件）。
二、上訴人即被告（下稱被告）陳盈全上訴意旨雖以：伊與告訴
    人魏明隆發生口角，因而互毆，但並沒有要傷害對方的意思
    ，當天伊與告訴人隨即被家人拉開，告訴人所指訴之傷勢，
    均係家人將伊等拉開時所導致，被告當時也有受傷但並未提
    出告訴，也沒有要傷害告訴人的意思，家中復有2名幼子待
    照顧，希望法院從輕量刑云云。
三、經查：被告徒手毆打傷害告訴人魏明隆乙節，已經告訴人魏
    明隆於警偵訊時指述甚詳，並經證人魏妍銨、陳金綢、謝文
    財於偵訊時具結證明屬實，復有告訴人受傷之診斷證明書1
    份及如附件所示卷證資料在卷可稽，足見被告確實有毆打告
    訴人受傷等情，至為明確。被告雖矢口否認有普通傷害之故
    意，辯稱：係家人拉開伊與告訴人時，才導致告訴人受傷云
    云，然此部分為告訴人堅決否認，證人魏妍銨、陳金綢亦均
    證稱：當時係被告先動手打人，告訴人才回手，在場之家人
    隨即將被告與告訴人隔開等語明確（見99核交1602卷第24、
    31至32頁、99偵27825卷第11、12頁），且稽之告訴人所受
    傷勢，係分佈於胸部6公分抓痕，左上臂3處6公分抓痕，及
    頸部2處6公分抓傷、挫傷，有驗傷診斷書及照片在卷（見警
    卷第10、11頁）可查，顯難係因為家人之強制隔離所導致，
    被告亦始終無法陳述在旁家人如何將其與告訴人隔離，以致
    告訴人受傷等情，其此部分辯解實無可取。而被告於警詢時
    或否認其案發時在場，於偵訊時或否認與告訴人起口角爭執
    ，上訴至本院時始改口稱：與告訴人有口角及互毆等詞，其
    辯解反覆不一；反觀證人即承辦警員謝文財於偵訊時即具結
    證稱：案發當時伊接獲民眾110報案，隨即趕赴現場處理，
    當時魏明隆、魏妍銨、陳金綢都在門口，被告一直在現場叫
    囂，並有叫一些朋友過來，伊為避免衝突，就請魏明隆先至
    派出所做紀錄等語綦詳（見99核交1602卷第7、8頁），足見
    案發當時被告與告訴人衝突之激烈，被告辯稱其並無傷害告
    訴人之故意及犯行，洵無可採。至被告雖辯稱伊與告訴人係
    互毆，惟被告係動手毆打告訴人在先，已如前述，告訴人指
    稱其回手打被告之手臂處，但被告並沒有傷害等語明確（見
    警卷第5頁），被告迄未提供任何診斷證明書或可供本院調
    查之人證、事證或物證，其此部分辯解已難採信。況且，「
    正當防衛必須對於現在不法之侵害始得為之，侵害業已過去
    ，即無正當防衛可言。至彼此互毆，又必以一方初無傷人之
    行為，因排除對方不法之侵害而加以還擊，始得以正當防衛
    論。」最高法院30年上字第1040號判例意旨參照，本案被告
    係先行毆打告訴人在先，並非其為排除告訴人之不法侵害而
    為反擊防衛自己權利之行為，自不能主張正當防衛至明。次
    按「量刑輕重係屬事實審法院得依職權自由裁量之事項，苟
    已斟酌刑法第57條各款所列情狀而未逾越法定刑度，不得遽
    指為違法（最高法院75年台上字第7033號判例參照）；且在
    同一犯罪事實與情節，如別無其他加重或減輕之原因，下級
    審量定之刑，亦無過重或失輕之不當情形，則上級審法院對
    下級審法院之職權行使，原則上應予尊重（最高法院85年度
    台上字第2446號判決參照）。查被告本案所犯之傷害罪，其
    法定本刑為3年以下有期徒刑、拘役或1千元以下罰金，被告
    上訴意旨所指其家庭成員之情形如何，僅為法定刑內從輕科
    刑之標準，且原審已依刑法第57條規定審酌被告之一切情狀
    ，從輕量處其拘役30日，並諭知如易科罰金以新臺幣1千元
    折算1日之折算標準，並未過重，其希望法院能從輕量刑云
    云，亦屬無據。綜上，被告上訴意旨以前開情詞指摘原判決
    不當，為無理由，其上訴應予駁回。
四、據上論斷，應依刑事訴訟法第455條之1第3項、第373條、第
    368條，判決如主文。
本案經檢察官劉玉媛到庭執行職務。
中    華    民    國  100    年    12    月      2    日
                  刑事第十三庭  審判長法  官  賴妙雲
                                      法  官  楊欣怡
                                      法  官  黃麗玲
上正本證明與原本無異。
本件不得上訴。
                                      書記官  施玉卿
中    華    民    國  100    年    12    月      2    日